sv: Metallprodukter > Staket och avspärrningar > Trädgårdsramar och -kanter: Gränsstängsel; Kantning
zh-CN: 五金/硬件 > 栅栏/围栏 > 花园边界/分界: 边界围栏; 分界
pt-BR: Ferragens > Cercas e barreiras > Bordas e margens de jardins: Cercas divisórias; Bordas
zh-TW: 硬體 > 柵欄/障礙物 > 花園矮牆: 籬笆; 矮牆
hr-HR: Željezarija > Ograde i pregrade > Vrtni graničnici i rubnjaci: Granične ograde; Rubnjaci
hu: Hardver > Kerítések és akadályok > Kerti határolók és szegélyek: Határoló kerítések; Szegélyek
nb: Maskinvare > Gjerder og barrierer > Hageborder og kantlegging: Grensegjerder; Kanter
lt-LT: Techninė įranga > Tvoros ir užtvarai > Sodo kraštai ir apvadai: Kraštinės tvoros; Apvadai
ko: 철물 > 울타리/방벽 > 정원 경계/가장자리: 경계용 울타리; 경계 마감
th: ฮาร์ดแวร์ > รั้วและที่กั้น > ที่กั้นสำหรับทำสวน: รั้วทำขอบเขต; ที่กั้นขอบ
pt-PT: Equipamento > Cercas e barreiras > Bordaduras e orlas de jardim: Cercas de fronteira; Bordas
ja: DIY用品 > フェンス・門 > ガーデンエッジ・仕切り: ボーダーフェンス; エッジング
pl: Sprzęt > Ogrodzenia i barierki > Ogrodzenia i barierki do ogrodu: Ogrodzenia graniczne; Płotki odgradzające
sk-SK: Náradie > Oplotenie a zábrany > Záhradné okraje a obruby: Hraničné ploty; Obruby
vi: Phần cứng > Hàng rào & Thanh chắn > Rào quây vườn: Hàng rào biên giới; Rào quây
ru: Оборудование и технические изделия > Заборы и ограждения > Садовые ограждения и бордюры: Садовые ограждения и заборы; Бордюры
el: Υλικά κατασκευών > Περιφράξεις & εμπόδια > Οριοθέτηση κήπων: Περιφράξεις χώρου; Λεπτές λωρίδες/διακοσμητικά στοιχεία άκρων
nl: Bouwmaterialen > Hekken en afscheidingen > Randen voor tuinborders: Hekken voor borders; Overige randen
tr: Hırdavat > Çit ve Bariyerler > Bahçe Sınırları ve Kenarlıkları: Sınır Çitleri; Kenar
da: Isenkram > Hegn og barrierer > Indramning af havebede: Grænsehegn; Kanter
sl-SI: Gradbena oprema > Ograje in pregrade > Robniki in obrobe za vrtove: Mejne ograje; Obrobe
fi: Rakentaminen > Aidat ja esteet > Puutarhan reunustus: Reuna-aidat; Reunustus
en: Hardware > Fencing & Barriers > Garden Borders & Edging: Border Fences; Edging
cs: Kutilství a řemeslo > Ploty a zábrany > Zahradní obrubníky: Obrubníkové pásy; Ohraničení záhonů
it: Articoli di ferramenta > Barriere e recinzioni > Delimitazioni e recinzioni da giardino: Recinzioni di confine; Bordatura
ro-RO: Feronerie > Garduri și bariere > Borduri și margini de grădină: Garduri margine; Borduri
es: Bricolaje > Vallas de jardín > Ribetes y bordes para jardín: Vallas fronterizas; Cenefa
fr: Quincaillerie > Clôtures et barrières > Murets et bordures de jardin: Clôtures de bordures; Bordures
de: Heimwerkerbedarf > Hauseinzäunung > Beeteinfassungen: Grenzzäune; Einfassung
bg-BG: Железария > Огради и бариери > Градински бордюри и кантове: Гранични огради; Кантиране